Inventaris van het archief van het Bureau Programma Ondersteuning van het Ministerie van Sociale Zaken en Werkgelegenheid, (1991) 1995-2001
Nationaal Archief, Den Haag
Ministerie van Sociale Zaken en Werkgelegenheid: Bureau Programma Ondersteuning
SZW / Bur. Programma Ondersteuning
1991-2001
merendeel 1995-2001
S47
9,00 meter; 272 inventarisnummers.
Normale geschreven, getypte en gedrukte documenten, geen bijzondere handschriften. Tevens bevat het archief vijf cassettebandjes.
Nationaal Archief, Den Haag
Ministerie van Sociale Zaken en Werkgelegenheid / Bureau Programma Ondersteuning, 1995-2001
Ministerie van Sociale Zaken en Werkgelegenheid / Bureau Programma Ondersteuning / Projectgroep Parlementaire Onderzoek College van Toezicht Sociale Verzekeringen (POCT), 1996-[2001]
Het Bureau Programma Ondersteuning was als onderdeel van het ministerie van Sociale Zaken en Werkgelegenheid belast met de advisering en ondersteuning van programmaleiders inzake de programma-aanpak, de samenstelling van een team, de werkmethodiek en de communicatie met en betrokkenheid van andere onderdelen van het ministerie. Het bureau was tevens verantwoordelijk voor het verzorgen van de logistieke en administratieve ondersteuning van programma’s.
Archiefvorming
Geschiedenis van de archiefvormer
Bureau Programma Ondersteuning
Het Bureau Programma Ondersteuning (PO) was ingesteld per 1 januari 1995, aanvankelijk als onderdeel van de Directie Algemene Zaken. In 1997 werd het bureau direct onder de secretaris-generaal geplaatst. Bij de reorganisatie van het ministerie, die in werking trad op 6 september 1999, werd het bureau onder de verantwoordelijkheid van de directeur-generaal drs. H. Borstlap geplaatst. Het bureau werd opgeheven per 1 januari 2002.
Het bureau was verantwoordelijk voor
de advisering en ondersteuning van (als zodanig door de algemene leiding benoemde) programmaleiders inzake de programma-aanpak, de samenstelling van een team, de werkmethodiek en de communicatie met en betrokkenheid van andere onderdelen van het ministerie
het verzorgen van de logistieke en administratieve ondersteuning van programma’s.
Projectgroep Parlementair Onderzoek College van Toezicht Sociale Verzekeringen (POCT)
In 1996 kampte het onder het Ministerie van Sociale Zaken en Werkgelegenheid ressorterende College van Toezicht Sociale Verzekeringen (CTSV) met grote bestuurlijke problemen. Het bestuur en de directie stonden lijnrecht tegenover elkaar. Een parlementaire commissie onder voorzitterschap van ir. J.P.C.M van Zijl onderzocht de zaak en vroeg daartoe inzage in vele stukken van het ministerie en van het CTSV. Om de aanlevering van de gevraagde informatie van het ministerie te coördineren werd een projectgroep ingesteld: de projectgroep Parlementair Onderzoek CTSV (afgekort als POCT). De projectgroep ressorteerde onder het Bureau Programma Ondersteuning. De samenstelling van de projectgroep was als volgt:
voorzitter
directeur-generaal, mw. drs. E.J. Mulock-Houwer
leden
directeur Wetgeving, Bestuurlijke en Juridische Aangelegenheden, mw. mr. M. Brandsma
directeur Toezicht, dr. P.H. Eijlander
directeur Analyse en Onderzoek, drs. J.H.M. Kok
hoofd Afdeling Persvoorlichting van de Directie Voorlichting, Bibliotheek en Documentatie, mw. G.L. de Lange
directeur Sociale Verzekeringen, mr. P.F. van Loo
directeur Bestuursondersteuning, dr. P. Nas
secretariaat
mw. drs. K. Weustink, medewerker afkomstig van de Directie Bestuursondersteuning
De projectgroep verzamelde en ordende de gevraagde informatie en zond deze uit naam van de minister en de staatssecretaris naar de Commissie Van Zijl. Op basis van de door het college en het ministerie aangeleverde informatie stelde de commissie haar rapport Heel het raderwerk op. De commissie concludeerde dat de selectieprocedure bij de benoeming van de bestuursleden volstrekt ontoereikend was geweest. Ook had het ministerie niet genoeg begeleiding geboden bij de overgang van de Sociale Verzekeringsraad naar het CTSV. De commissie had tevens onderzoek gedaan naar de vraag in hoeverre de staatssecretaris van Sociale Zaken druk had uitgeoefend op het CTSV om rapporten over de Ziektewet te vertragen en in hoeverre hij er dus toe had bijgedragen dat de Tweede kamer bij het debat over de privatisering van de Ziektewet onvoldoende was geïnformeerd. De Commissie Van Zijl concludeerde: 'De samenloop van uiteenlopende toevalligheden was groot genoeg om van een weinig geloofwaardige gang van zaken te spreken'. Het debat in de Tweede Kamer over het rapport van de Commissie Van Zijl op 28 juni 1996 leidde tot het aftreden van de staatssecretaris R.L.O. Linschoten van Sociale Zaken en Werkgelegenheid.
Bronnen
‘Algemeen organisatie- en mandaatbesluit SZW 1995’, gepubliceerd in de Staatscourant 1995, nr. 100 / p. 1-20.
‘Wijzigingsbesluit Algemeen organisatie- en mandaatbesluit SZW 1995’, gepubliceerd in de Staatscourant 1997, nr. 209 / p. 10.
‘Organisatie-, mandaat- en volmachtbesluit SZW 1999’, gepubliceerd in de Staatscourant 1999, nr. 182 / p. 12.
Organisatie-, mandaat- en volmachtbesluit SZW 2002’, gepubliceerd in de Staatscourant 7 januari 2002, nr. 4 / p. 23.
Staatsalmanak 1995-2002.
Parlement en Politiek: lemma ‘R.L.O. Linschoten’ http://www.parlement.com/9291000/biof/02739, 15-06-2009.
Parlement en Politiek: lemma ‘Parlementair onderzoek Ctsv-affaire (1996)’ http://www.parlement.com/9291000/modulesf/gl6etcg0, 16-06-2009.
Linschoten maakte cruciale taxatiefout in Ctsv-affaire', De Volkskrant 25 juni 1996. http://www.volkskrant.nl/archief/-linschoten-maakte-cruciale-taxatiefout-in-ctsv-affaire~a441776/ 15-06-2009.
Overzicht van de samenstelling van de projectgroep POCT, aangetroffen in de ordner met het opschrift ‘1996 POCT 1 t/m 39’ van het onderhavige archief.
Geschiedenis van het archiefbeheer
De verwerving van het archief
Het archief is krachtens bepalingen van de Archiefwet overgebracht.
Inhoud en structuur van het archief
2.15
Inhoud
Het Bureau Programma Ondersteuning was als onderdeel van het ministerie van Sociale Zaken en Werkgelegenheid belast met de advisering en ondersteuning van programmaleiders inzake de programma-aanpak, de samenstelling van een team, de werkmethodiek en de communicatie met en betrokkenheid van andere onderdelen van het ministerie. Het bureau was tevens verantwoordelijk voor het verzorgen van de logistieke en administratieve ondersteuning van programma’s.Het archief bevat de neerslag van de uitvoering van programma onderwerpen die variëren van het parlementair onderzoek College van Toezicht op de Sociale Verzekeringen tot thema’s op het beleidsterrein van het ministerie of deze raken, zoals het arbobeleid, arbeidsparticipatie, ontwikkelingen op de arbeidsmarkt, sociaal stelsel, bijstandswet en beleid rond zelfstandigen zonder personeel (zzp).
Selectie en vernietiging
Er heeft geen vernietiging plaatsgevonden in het archief. Bij de bewerking van het archief is gebruik gemaakt van de volgende selectielijsten:
Selectielijst voor de neerslag van de handelingen van de minister van Sociale Zaken en Werkgelegenheid op het beleidsterrein arbeidsomstandigheden (vanaf 1940). Deze lijst is gepubliceerd in de Staatscourant 1997, nr. 22 / p. 9. De lijst is aangevuld door de publicatie van de Selectielijst voor de neerslag van de handelingen van de minister van Sociale Zaken en Werkgelegenheid en de onder hem ressorterende actoren op het beleidsterrein Arbeidsomstandigheden over de periode 1999–2004. Deze lijst is gepubliceerd in de Staatscourant van 4 juni 2008, nr. 105 / p. 10.
Selectielijst voor de neerslag van de handelingen van de minister van Sociale Zaken en Werkgelegenheid, het College van Toezicht Sociale Verzekeringen en rechtsvoorgangers en de overige onder de Minister ressorterende actoren op het beleidsterrein sociale verzekeringen over de periode 1940-1997. Deze lijst is gepubliceerd in de Staatscourant van 7 mei 2002, nr. 86 / p. 11 en gerectificeerd in de Staatscourant van 27 mei 2003, nr. 101 / p. 12. De lijst is geactualiseerd door de publicatie van de Selectielijst voor de neerslag van de handelingen van de minister van Sociale Zaken en Werkgelegenheid de onder hem ressorterende actoren op het beleidsterrein Sociale Verzekeringen over de periode [1940] 1997–2003’ gepubliceerd in de Staatscourant van 12 januari 2006, nr. 9 / p. 12.
Selectielijst voor de neerslag van de handelingen van de minister van Sociale Zaken en Werkgelegenheid en de onder hem ressorterende actoren op het beleidsterrein sociale voorzieningen over de periode 1940-1996. Deze lijst is gepubliceerd in de Staatscourant van 23 februari 2001, nr. 39 / p. 8. De lijst is geactualiseerd door de publicatie van de Selectielijst voor de neerslag van de handelingen van de minister van Sociale Zaken en Werkgelegenheid en de onder hem ressorterende actoren op het beleidsterrein Sociale Voorzieningen, over de periode 1940–2004. Deze lijst is gepubliceerd in Staatscourant van 11 april 2006, nr. 72 / p. 13.
Selectielijstvoor de neerslag van de handelingen van de minister van Sociale Zaken en Werkgelegenheid en de onder hem ressorterende actoren op het beleidsterrein Arbeidsvoorzieningenbeleid over de periode vanaf 1945. Deze lijst is gepubliceerd in de Staatscourant van 13 januari 2005, nr. 9 / p. 16.
Selectielijst voor de neerslag van de handelingen van de minister van Sociale Zaken en Werkgelegenheid en de onder hem ressorterende actoren op het beleidsterrein Organisatie van de Rijksoverheid over de periode 1945–1999. Deze lijst is gepubliceerd in de Staatscourant van 16 december 2005, nr. 245 / p. 25 en geactualiseerd in de Staatscourant van 14 juni 2007, nr. 112 / p. 10.
Aanvullingen
Er worden geen aanvullingen verwacht.
Ordening van het archief
Het archief van het Bureau Programma Ondersteuning is primair ingedeeld in Algemeen archief en Projectgroep Parlementair Onderzoek College van Toezicht Sociale Verzekeringen (POCT). De stukken vallende onder het Bureau Programma Ondersteuning zijn chronologisch geordend. De stukken vallend onder het POCT zijn geordend in de rubrieken: Algemeen, Verzamelen van informatie, Verzenden van informatie en Overige. Vervolgens zijn de stukken onder deze vijf rubrieken chronologisch geordend.
Aanwijzingen voor de gebruiker
Openbaarheidsbeperkingen
Deels openbaar, deels beperkt openbaar (A)
Materiële beperkingen
Het archief kent geen beperkingen voor het raadplegen van de stukken als gevolg van de materiële staat.
Aanvraaginstructie
Openbare archiefstukken kunnen online worden aangevraagd en gereserveerd. U kunt dit ook via de terminals in de studiezaal van het Nationaal Archief doen. Om te kunnen reserveren dient u de volgende stappen te volgen:
U maakt een profiel aan op www.gahetna.nl, en logt vervolgens in
Via de archiefinventaris (alleen de beschrijvingen met rode nummers) selecteert u het gewenste archiefstuk door op de knop 'Reserveren' te klikken
In het volgende scherm geeft u aan op welke dag u het archiefstuk wilt inzien
Indien u zich bevindt in de studiezaal en een tafelnummer heeft ontvangen kunt u dit nummer vermelden. Als u geen tafelnummer heeft kunt u tafelnummer 777 laten staan
Vervolgens bevestigt u uw reservering door deze te versturen.
Verwant materiaal
Beschikbaarheid van kopieën
Uit dit archief zijn geen kopieën op een alternatieve drager als microfilm, microfiche of in digitale vorm beschikbaar.
Beschrijving van de series en archiefbestanddelen
- Bureau Programma Ondersteuning, A
  - Algemeen archief, A.1
    - Stukken betreffende het uitvoeren van het Programma Certificatie en Accreditatie inzake de certificatie- en accreditatiestructuur in Nederland en het huidige gebruik daarvan door het ministerie., 1994 - 1996; 1-7
      - AC 94/001 - AC 94/015,1994, 1; 1 omslag
      - AC 95/001 - AC 95/019,1995, 2; 1 omslag
      - AC 95/020 - AC 95/050,1995, 3; 1 omslag
      - AC 95/051 - AC 95/070,1995, 4; 1 omslag
      - AC 95/071 - AC 95/100,1995, 5; 1 omslag
      - AC 95/101 - AC 95/120,1995, 6; 1 pak
      - AC 95/121 - AC 96/005,1995 - 1996, 7; 1 omslag
    - Stukken betreffende het uitvoeren van het Programma Stroomlijning Interne Arbozorg inzake een inventarisatie en evaluatie van de arbozorg bij het ministerie., 1995; 8-9
      - SIA 95/001 - SIA 95/025,1995, 8; 1 pak
      - SIA 95/026 - SIA 95/070,1995, 9; 1 pak
    - Stukken betreffende het uitvoeren van het Programma Stroomlijning Programma's Additionele Arbeid inzake effectievere inzet van het instrumentarium voor werkzoekenden., 1995; 10-13
      - SPAA 95/001 - SPAA 95/060,1995, 10; 1 pak
      - SPAA 95/061 - SPAA 95/093,1995, 11; 1 pak
      - SPAA 95/094 - SPAA 95/113,1995, 12; 1 pak
      - SPAA 95/114 - SPAA 95/142,1995, 13; 1 pak
    - Stukken betreffende het uitvoeren van het Programma Heroriëntatie Arbobeleid inzake het huidige arbeidsomstandighedenbeleid en de wijze van regelgeving en uitvoering van het beleid., 1995 - 1996; 14-19
      - HA 95/001 - HA 95/020,1995, 14; 1 pak
      - HA 95/021 - HA 95/040,1995, 15; 1 omslag
      - HA 95/041 - HA 95/070,1995, 16; 1 pak
      - HA 95/071 - HA 95/096,1995, 17; 1 pak
      - HA 96/001 - HA 96/020,1996, 18; 1 pak
      - Ongenummerde stukken,1995 - 1996, 19; 1 omslag
    - Stukken betreffende het uitvoeren van het Programma Monitoring en Kerngegevens inzake het afstemmen van de activiteiten rond monitoring (zicht hebben op de ontwikkelingen in het veld) binnen het ministerie., 1995 - 1996; 20-23
      - MOKER 95/01 - MOKER 95/11,1995, 20; 1 pak
      - MOKER 95/11 - MOKER 95/30,1995, 21; 1 pak
      - MOKER 95/31 - MOKER 95/60,1995, 22; 1 pak
      - MOKER 95/61 - MOKER 96/05,1995 - 1996, 23; 1 pak
    - Stukken betreffende het uitvoeren van het Programma Nieuwe Kaders Bijstandswet inzake het ontwikkelen van voorstellen voor de middellange termijn voor een doelmatiger en doeltreffender uitvoering van de bijstand., 1995 - 1996; 24-28
      - KB 95/01 - KB 95/60,1995, 24; 1 pak
      - KB 95/61 - KB 95/86,1995, 25; 1 pak
      - KB 96/01 - KB 96/30,1996, 26; 1 pak
      - KB 96/31 - KB 96/51,1996, 27; 1 pak
      - Presentaties,1995 - 1996, 28; 1 pak
    - Stukken betreffende het uitvoeren van het Programma Vereisten Sociaal Stelsel inzake de houdbaarheid van het sociale stelsel in de toekomst., 1995 - 1996; 29-38
      - VSS 95/001 - VSS 95/037,1995, 29; 1 pak
      - VSS 95/038 - VSS 95/055,1995, 30; 1 pak
      - VSS 95/056 - VSS 96/085,1995 - 1996, 31; 1 pak
      - VSS 96/086 - VSS 96/100,1996, 32; 1 pak
      - VSS 96/101 - VSS 96/130,1996, 33; 1 pak
      - VSS 96/131 - VSS 96/147,1996, 34; 1 pak
      - VSS 96/148 - VSS 96/157,1996, 35; 1 pak
      - VSS 96/158 - VSS 96/164,1996, 36; 1 pak
      - VSS 96/165 - VSS 96/170,1996, 37; 1 pak
      - VSS 96/171 - VSS 96/186,1996, 38; 1 pak
    - Stukken betreffende het uitvoeren van het Programma Relatie Management inzake het effectiever omgaan met contacten en het ontwikkelen van een visie op relatiemanagement., 1995 - 1997; 39-43
      - RM 95/001 - RM 95/060,1995, 39; 1 pak
      - RM 95/061 - RM 95/100,1995, 40; 1 pak
      - RM 95/101 - RM 96/149,1995 - 1996, 41; 1 pak
      - RM 95/150 - RM 96/220,1995 - 1996, 42; 1 pak
      - RM 95/221 - RM 96/257,1996 - 1997, 43; 1 pak
    - Stukken betreffende het uitvoeren van het Programma Samenhangende SZW-opstelling op internationaal terrein inzake het formuleren van een visie op het internationaal beleid., 1995 - 1997; 44-50
      - SSIT 95/001 - SSIT 95/020,1995, 44; 1 pak
      - SSIT 95/021 - SSIT 95/080,1995, 45; 1 pak
      - SSIT 95/081 - SSIT 96/114,1995 - 1996, 46; 1 pak
      - SSIT 96/115 - SSIT 96/136,1996, 47; 1 pak
      - SSIT 96/137 - SSIT 96/165,1996, 48; 1 pak
      - SSIT 96/166 - SSIT 96/194,1996, 49; 1 pak
      - SSIT 96/195 - SSIT 96/219,1996 - 1997, 50; 1 pak
    - Stukken betreffende het uitvoeren van het Programma Sociale Nota inzake de totstandkoming van de beleidsvoornemens op het terrein van het ministerie., 1995 - 2000; 51-120
      - Sociale Nota 1996.1995, 51-56
        - SN 95/01 - SN 95/29,1995, 51; 1 pak
        - SN 95/30 - SN 95/55,1995, 52; 1 pak
        - SN 95/56 - SN 95/69,1995, 53; 1 pak
        - SN 95/70 - SN 95/72,1995, 54; 1 pak
        - SN 95/73 - SN 95/86,1995, 55; 1 pak
        - SN 95/87 - SN 95/92,1995, 56; 1 omslag
      - Sociale Nota 1997.1996, 57-69
        - SN 96/096 - SN 96/130,1996, 57; 1 pak
        - SN 96/131 - SN 96/150,1996, 58; 1 pak
        - SN 96/151 - SN 96/165,1996, 59; 1 pak
        - SN 96/166 - SN 96/174,1996, 60; 1 pak
        - SN 96/175 - SN 96/177,1996, 61; 1 pak
        - SN 96/178 - SN 96/185,1996, 62; 1 pak
        - SN 96/186 - SN 96/192,1996, 63; 1 pak
        - SN 96/193 - SN 96/201,1996, 64; 1 pak
        - SN 96/202 - SN 96/205,1996, 65; 1 pak
        - SN 96/206 - SN 96/210,1996, 66; 1 pak
        - Concept-nota, versies 5 en 14 augustus 1996,1996, 67; 1 pak
        - Concept-nota, versies 16 en 21 augustus 1996,1996, 68; 1 pak
        - Nota en samenvatting,1996, 69; 1 pak
      - Sociale Nota 1998.1997, 70-92
        - SN 970/01 - SN 97/015,1997, 70; 1 pak
        - SN 97/016 - SN 97/030,1997, 71; 1 pak
        - SN 97/031 - SN 97/050,1997, 72; 1 pak
        - SN 97/051 - SN 97/075,1997, 73; 1 pak
        - SN 97/076 - SN 97/103,1997, 74; 1 pak
        - SN 97/104 - SN 97/138,1997, 75; 1 pak
        - SN 97/139 - SN 97/145,1997, 76; 1 pak
        - SN 97/146 - SN 97/161,1997, 77; 1 pak
        - SN 97/162 - SN 97/170,1997, 78; 1 pak
        - SN 97/171 - SN 97/187,1997, 79; 1 pak
        - SN 97/188 - SN 97/192,1997, 80; 1 pak
        - SN 97/193 - SN 97/195,1997, 81; 1 pak
        - SN 97/196 - SN 97/199,1997, 82; 1 pak
        - SN 97/200 - SN 97/205,1997, 83; 1 pak
        - SN 97/206 - SN 97/215,1997, 84; 1 pak
        - SN 97/216 - SN 97/220,1997, 85; 1 pak
        - Concept-nota (1),1997, 86; 1 pak
        - Concept-nota (2),1997, 87; 1 pak
        - Concept-nota (3),1997, 88; 1 pak
        - Concept-nota (4),1997, 89; 1 pak
        - Concept-nota (4),1997, 90; 1 pak
        - Kamervragen en antwoorden inzake de nota (1),1997, 91; 1 pak
        - Kamervragen en antwoorden inzake de nota (2),1997, 92; 1 pak
      - Sociale Nota 1999.1997 - 1998, 93-104
        - SN 98/01 - SN 98/25,1998, 93; 1 pak
        - SN 98/25 - SN 98/35,1998, 94; 1 pak
        - SN 98/35 - SN 98/36,1998, 95; 1 pak
        - SN 98/46 - SN 98/51,1998, 96; 1 omslag
        - SN 98/52 - SN 98/60,1998, 97; 1 pak
        - SN 98/61 - SN 98/68,1998, 98; 1 pak
        - SN 98/69 - SN 98/73,1998, 99; 1 pak
        - SN 98/74 - SN 98/78,1998, 100; 1 pak
        - SN 98/79 - SN 98/87,1998, 101; 1 pak
        - Kamervragen inzake de nota,1997 - 1998, 102; 1 pak
        - Drukproeven van 14 en 24 augustus, 1998, 103; 1 pak
        - Drukproeven van 31 augustus en 3 september, 1998, 104; 1 pak
      - Sociale Nota 2000.1999 - 2000, 105-120
        - SN 99/01 - SN 99/31,1999, 105; 1 pak
        - SN 99/32 - SN 99/39,1999, 106; 1 omslag
        - SN 99/40 - SN 99/43,1999, 107; 1 pak
        - SN 99/44 - SN 99/53,1999, 108; 1 pak
        - SN 99/54,1999, 109; 1 pak
        - SN 99/55 - SN 99/60,1999, 110; 1 pak
        - SN 99/61 - SN 99/62,1999, 111; 1 pak
        - SN 99/63 - SN 99/67A,1999, 112; 1 pak
        - SN 99/68 - SN 99/72,1999, 113; 1 pak
        - SN 99/73 - SN 99/76,1999, 114; 1 pak
        - SN 99/77,1999, 115; 1 pak
        - SN 99/78 - SN 99/82,1999, 116; 1 pak
        - SN 99/83 - SN 99/87,1999, 117; 1 pak
        - SN 99/87 - SN 00/101,1999 - 2000, 118; 1 pak
        - Kamervragen en antwoorden inzake de nota (1),1999 - 2000, 119; 1 pak
        - Kamervragen en antwoorden inzake de nota (2),1999 - 2000, 120; 1 pak
    - Stukken betreffende het uitvoeren van het Programma De Echte Onderkant inzake het beschrijven van de onderkant van de arbeidsmarkt en het ontwikkelen van beleid ter stimulering van de participatie van de betreffende groepen aan de arbeidsmarkt., 1996; 121-124
      De opvolger van dit programma is De Onderkant van de Arbeidsmarkt (inv.nrs. 143 - 149).
      - PEO 96/001 - PEO 96/030,1996, 121; 1 pak
      - PEO 96/030 - PEO 96/044b,1996, 122; 1 pak
      - PEO 96/045 - PEO 96/060,1996, 123; 1 pak
      - PEO 96/061 - PEO 96/111,1996, 124; 1 pak
    - Stukken betreffende het uitvoeren van het Programma Kwaliteit van de Arbeid en Scholing inzake de huidige scholingsinspanningen, -structuren en -systemen en de toekomstige scholingsbehoeften., 1996 - 1997; 125-127
      - KVAS 96/01 - KVAS 96/26,1996, 125; 1 omslag
      - KVAS 97/01 - KVAS 97/11,1997, 126; 1 omslag
      - KVAS 97/12 - KVAS 97/32,1997, 127; 1 omslag
    - Stukken betreffende het uitvoeren van het Programma Nieuwe Vormen van Arbeid inzake het traceren van nieuwe vormen van arbeid en formuleren van beleidsopties voor politieke keuzes op middellange termijn., 1996 - 1997; 128-130
      - NVA 96/001 - NVA 96/060,1996, 128; 1 pak
      - NVA 96/060 - NVA 96/100,1996, 129; 1 pak
      - NVA 96/101 - NVA 97/060,1996 - 1997, 130; 1 pak
    - Stukken betreffende het uitvoeren van het Programma Oudere Werknemers inzake de oorzaken die hebben geleid tot een lage arbeidsparticipatie van ouderen., 1996 - 1997; 131-135
      - POW 96/001 - POW 97/054,1996 - 1997, 131; 1 pak
      - POW 97/108 - POW 97/131,1997, 132; 1 pak
      - POW 97/132 - POW 97/158,1997, 133; 1 pak
      - POW 97/155 - POW 97/107,1997, 134; 1 pak
      - POW 97/159 - POW 97/187,1997, 135; 1 pak
    - Stukken betreffende het uitvoeren van het Programma Implementatie en Aansturing inzake het verkennen welk instrumentarium nodig is om de beleidsoverdracht beter te doen verlopen., 1996 - 1998; 136-142
      - PIA 96/014 - PIA 97/039a,1996 - 1997, 136; 1 pak
      - PIA 96/040 - PIA 97/079,1997, 137; 1 pak
      - PIA 96/080 - PIA 97/107,1997, 138; 1 pak
      - PIA 96/108 - PIA 97/139,1997, 139; 1 pak
      - PIA 96/140 - PIA 97/177,1997, 140; 1 pak
      - PIA 96/178 - PIA 97/189,1997, 141; 1 pak
      - PIA 96/190 - PIA 98/213,1997 - 1998, 142; 1 pak
    - Stukken betreffende het uitvoeren van het Programma De Onderkant van de Arbeidsmarkt inzake het beschrijven van de onderkant van de arbeidsmarkt en het ontwikkelen van beleid ter stimulering van de participatie van de betreffende groepen aan de arbeidsmarkt., 1997 - 1998; 143-149
      Dit programma is de opvolger van het Programma De Echte Onderkant van de Arbeidsmarkt (inv.nrs. 121 - 124).
      - POA 97/001 - POA 97/034,1997, 143; 1 pak
      - POA 97/035 - POA 97/062,1997, 144; 1 pak
      - POA 97/063 - POA 97/087,1997, 145; 1 pak
      - POA 97/088a - POA 97/115,1997, 146; 1 pak
      - POA 97/116 - POA 97/145,1997, 147; 1 pak
      - POA 98/146 - POA 98/170,1998, 148; 1 pak
      - POA 98/171 - POA 98/185,1998, 149; 1 pak
    - Stukken betreffende het uitvoeren van het Programma Employability voor Iedereen inzake het verkennen welk beleid en welke instrumentenontwikkeling noodzakelijk zijn om een recht op employability te creëren., 1998; 150-153
      Dit programma is de opvolger van Recht op Employability (inv.nr. 154).
      - EVI 98/054 - EVI 98/076,1998, 150; 1 pak
      - EVI 98/077 - EVI 98/123,1998, 151; 1 pak
      - EVI 98/124 - EVI 98/143,1998, 152; 1 pak
      - EVI 98/144 - EVI 98/158,1998, 153; 1 pak
    - Stukken betreffende het uitvoeren van het Programma Recht op Employability (REM 98/53 - 98/14) inzake het verkennen welk beleid en welke instrumentenontwikkeling noodzakelijk zijn om een recht op employability te creëren., 1998; 154; 1 pak
      De opvolger van dit programma is Employability voor Iedereen (inv.nrs. 150 - 153).
    - Stukken betreffende het uitvoeren van het Programma Taskforce Implementatie inzake het doorlichten van de directies op implementatie-aspecten en het doen van voorstellen voor de organisatie, structuur en werkwijze van een op te zetten departementaal expertisecentrum voor implementatievraagstukken., 1998; 155-158
      - TI 98/001 - 98/039,1998, 155; 1 pak
      - TI 98/040 - 98/067,1998, 156; 1 pak
      - TI 98/068 - 98/127,1998, 157; 1 pak
      - TI 98/128 - 98/151,1998, 158; 1 pak